【裁判字號】    92,訴,2078
【裁判日期】    920911
【裁判案由】    毒品危害防制條例
【裁判全文】
臺灣高雄地方法院刑事判決                        九十二年度訴字第二七八號
    公  訴  人  臺灣高雄地方法院檢察署檢察官
    被      告  甲○○
右列被告因違反毒品危害防制條例案件，經檢察官提起公訴（九十二年度毒偵字第二
七一○號），本院判決如左：
    主  文
甲○○施用第一級毒品，累犯，處有期徒刑玖月；又施用第二級毒品，累犯，處有期
徒刑肆月。應執行有期徒刑拾壹月。
    事  實
一、甲○○前於民國八十三年間因違反肅清煙毒條例及麻醉藥品管制條例案件，分別
    經本院判處有期徒刑三年二月、四月，並定應執行刑三年四月確定；又於八十四
    年間，因違反麻醉藥品管制條例案件，經本院判處有期徒刑三月確定，兩案接續
    執行，於八十六年二月五日縮短刑期假釋出監，假釋期間內，甲○○又因施用毒
    品案件，經本院裁定送觀察、勒戒後，認有繼續施用傾向，再經本院裁定令入戒
    治處所施以強制戒治，於戒治期滿後，由台灣高雄地方法院檢察署檢察官於八十
    八年十一月九日以八十八年度戒毒偵字第三二六號為不起訴處分確定，上開假釋
    並經撤銷，遂入監執行所餘殘刑一年十一月一日，於九十年二月十六日因縮短刑
    期執行完畢。嗣甲○○又因施用毒品案件，經台灣高雄地方法院檢察署檢察官聲
    請送強制戒治，並向本院提起公訴，除經本院裁定令入戒治處所施以強制戒治外
    ，並經本院於九十一年四月三十日，以九十一年度訴字第九五○號分別判處有期
    徒刑八月（連續施用第一級毒品）、三月（施用第二級毒品），並定應執行刑有
    期徒刑九月，且於同年六月二十八日，撤回上訴而確定，現尚未執行完畢。詎甲
    ○○猶不思悔改，明知海洛因、甲基安非他命業經公告列為毒品防害防制條例第
    二條第二項之第一級及第二級毒品，不得非法持有、施用，竟仍基於施用第一級
    毒品海洛因及甲基安非他命之犯意，於九十二年三月十九日二十三時五十五許回
    溯二十四小時之某時，在不詳處所，分別各施用第一級毒品海洛因及第二級毒品
    甲基安非他命各一次。嗣於九十二年三月十九日十九時許，因警持搜索票前往高
    雄縣大寮鄉○○街十四號其友人處搜索有關涉嫌違反毒品危害防制條例等相關不
    法事證，而為警當場查獲其亦在現場，經其同意採尿液送驗而查獲。
二、案經高雄市政府警察局刑警大隊移送台灣高雄地方法院檢察署檢察官偵查起訴。
    理  由
一、訊據被告甲○○對於右揭時、地施用第一級、第二級毒品海洛因及甲基安非命之
    事實坦承不諱，且查：
（一）被告前因施用毒品案件，經本院裁定送觀察、勒戒後，認有繼續施用傾向，再
      經本院裁定令入戒治處所施以強制戒治，於戒治期滿後，由台灣高雄地方法院
      檢察署檢察官於八十八年十一月九日以八十八年度戒毒偵字第三二六號為不起
      訴處分確定。嗣被告又因施用毒品案件，經台灣高雄地方法院檢察署檢察官聲
      請送強制戒治，並向本院提起公訴，除經本院裁定令入戒治處所施以強制戒治
      外，並經本院於九十一年四月三十日，以九十一年度訴字第九五○號分別判處
      有期徒刑八月（連續施用第一級毒品）、三月（施用第二級毒品），並定應執
      行刑有期徒刑九月，且於同年六月二十八日，撤回上訴而確定，現尚未執行完
      畢之事實，有本院刑事判決書、不起訴處分書、台灣高等法院被告全國前案紀
      錄表及刑案資料查註紀錄表各一份在卷可稽。是被告於涉本案之前，業已二犯
      施用毒品甚明。
（二）而被告於九十二年三月十九日為警查獲當日所採尿液，經送驗結果呈嗎啡及甲
      基安非他命陽性反應，有高雄市立凱旋醫院九十二年四月二日高市凱醫檢字第
      ○○九四五號煙毒尿液檢驗成績書一紙在卷可稽。足認被告自白與事實相符，
      其確有施用第一級、第二級毒品之犯行無疑。
       綜上所述，被告於二犯施用毒品後，再施用本案第一級、第二級毒品海洛因
       及甲基安非他命，事證應屬明確，其犯行應堪認定。
二、查海洛因及甲基安非他命分屬毒品危害防制條例第二條第二項第一款所規定之第
    一級毒品及同條項第二款所規定之第二級毒品，核被告所為，係犯毒品危害防制
    條例第十條第一項施用第一級毒品罪及同條第二項施用第二級毒品罪。被告持有
    毒品，復進而施用，其持有毒品之低度行為，為施用毒品之高度行為所吸收，不
    另論罪。又被告所犯上開二罪間，犯意各別，罪名不同，應分論併罰之。再被告
    前於民國八十三年間因違反肅清煙毒條例及麻醉藥品管制條例案件，分別經本院
    判處有期徒刑三年二月、四月，並定應執行刑三年四月確定；又於八十四年間，
    因違反麻醉藥品管制條例案件，經本院判處有期徒刑三月確定，兩案接續執行，
    於八十六年二月五日縮短刑期假釋出監，後因於假釋期間內涉犯違反毒品危害防
    制條例案件，上開假釋再經撤銷，遂入監執行所餘殘刑一年十一月一日，於九十
    年二月十六日因縮短刑期執行完畢，有臺灣高等法院被告全國前案紀錄表及臺灣
    高雄地方法院檢察署刑案資料查註紀錄表各一份在卷可證，其於五年之內，再犯
    本件有期徒刑以上之罪，係屬累犯，應依刑法第四十七條之規定加重其刑。爰審
    酌被告之犯罪、目的、手段、品行、智識程度及前已有施用毒品之犯行，並經強
    制戒治後，竟又再度施用，顯見其意志力不堅，且對身體健康所生之危害與犯罪
    後尚能坦承犯行，態度良好等一切情狀，量處如主文所示之刑。
據上論斷，應依刑事訴訟法第二百九十九條第一項前段，毒品危害防制條例第十條第
一項、第二項，刑法第十一條前段、第四十七條、第五十一條第五款，判決如主文。
本案經檢察官陳碧霞到庭執行職務。
中      華      民      國      九十二      年      九    月    十一    日
                                  臺灣高雄地方法院刑事第十庭
                                      法  官  楊  宗  翰
右正本證明與原本無異。
如不服本判決，應於判決送達後十日內，向本院提出上訴狀。
                                      書記官  陳  怡  真
中      華      民      國      九十二      年      九    月    十五    日
附錄本判決論罪之法條：
毒品危害防制條例第十條第一項
    施用第一級毒品者，處六月以上五年以下有期徒刑。
毒品危害防制條例第十條第二項
    施用第二級毒品者，處三年以下有期徒刑。


司法院資訊處製作；財團法人民間司法改革基金會備份。
